臺灣彰化地方法院刑事判決　　　　　　　 96年度訴字第371號
公　訴　人　臺灣彰化地方法院檢察署檢察官
被　　　告　甲○○
上列被告因違反毒品危害防制條例案件，經檢察官提起公訴（九
十六年度毒偵字第四三五、八一二號），本院依簡式審判程序判
決如下：
    主  文
甲○○施用第一級毒品，處有期徒刑捌月，扣案之海洛因捌包（
海洛因合計淨重陸點柒玖公克、空包裝總重點陸陸公克）均沒
收銷燬之，另扣案之糖粉壹包沒收；又施用第一級毒品，處有期
徒刑捌月，扣案之海洛因拾貳包（海洛因合計淨重拾點陸肆公克
、空包裝總重捌點公克）均沒收銷燬之，另扣案之糖粉壹包、
注射針筒支均沒收；又施用第二級毒品，處有期徒刑肆月，扣
案之甲基安非他命肆包（毛重合計點公克）均沒收銷燬之；
又施用第二級毒品，處有期徒刑肆月，扣案之甲基安非他命貳包
（毛重合計捌點貳公克）均沒收銷燬之，另扣案之玻璃吸食器壹
支沒收。應執行有期徒刑壹年肆月，扣案之海洛因貳拾包（海洛
因合計淨重拾柒點肆公克、空包裝總重拾壹點玖陸公克）、甲
基安非他命陸包（毛重合計拾壹點伍公克）均沒收銷燬之，另扣
案之糖粉貳包、注射針筒支、玻璃吸食器壹支均沒收。
    事　實
一、甲○○前因施用毒品案件，經本院以九十年度毒聲字第一三
    一三號裁定送觀察、勒戒後，認有繼續施用毒品之傾向，再
    經本院以九十年度毒聲字第二五六○號裁定送強制戒治，於
    民國九十一年六月二十七日執行完畢，並經臺灣彰化地方法
    院檢察署檢察官以九十一年度戒毒偵字第六五一、六五二號
    為不起訴處分確定。詎甲○○於前開強制戒治執行完畢釋放
    後五年內，仍不知悔改，復基於施用第一級毒品海洛因、第
    二級毒品甲基安非他命之犯意，先後為下列施用第一級毒品
    海洛因、第二級毒品甲基安非他命之犯行：
  (一)於九十六年一月十五日晚上十時許，在其位於彰化縣埔心鄉
    ○○○路二六五巷二三弄九號三樓前居所內，以將第二級毒
    品甲基安非他命置於玻璃球管內用火燒烤而吸其煙霧之方式
    ，施用第二級毒品甲基安非他命一次。另於同月十六日上午
    十時許，在其上開前居所內，以將第一級毒品海洛因粉末置
    入注射針筒內加水後，再以針筒注射手臂血管之方式，施用
    第一級毒品海洛因一次。嗣於同月十六日下午四時許，為警
    在其上開前居所查獲，並扣得第一級毒品海洛因八包（海洛
    因合計淨重六點七九公克，空包裝總重三點六六公克）、第
    二級毒品甲基安非他命四包（毛重合計三點三公克），及其
    所有、供自己施用第一級毒品海洛因所用之糖粉一包（起訴
    書誤載為海洛因共九包）。
  (二)於九十六年二月八日中午十二時許，在其上開前居所內，以
    將第一級毒品海洛因粉末置入注射針筒內加水後，再以針筒
    注射手臂血管之方式，施用第一級毒品海洛因一次。另於同
    日下午二時許，在其上開前居所內，以將第二級毒品甲基安
    非他命置於玻璃球管內用火燒烤而吸其煙霧之方式，施用第
    二級毒品甲基安非他命一次。嗣於同日下午二時二十分許，
    為警持本院核發之搜索票至其上開前居所內搜索而查獲，並
    扣得第一級毒品海洛因十二包（海洛因合計淨重十點六四公
    克，空包裝總重八點三公克）、第二級毒品甲基安非他命二
    包（毛重合計八點二公克），及其所有、供自己施用第一級
    毒品海洛因所用之白粉一包（起訴書誤載為海洛因共十三包
    ）、注射針筒三支，暨其所有、供自己施用第二級毒品甲基
    安非他命所用之玻璃球吸食器一支。
二、案經彰化縣警察局鹿港分局、員林分局報告臺灣彰化地方法
    院檢察署檢察官偵查起訴。
    理  由
一、按除被告所犯為死刑、無期徒刑、最輕本刑為三年以上有期
    徒刑之罪或高等法院管轄第一審案件者外，於刑事訴訟法第
    二百七十三條第一項程序進行中，被告先就被訴事實為有罪
    之陳述時，審判長得告知被告簡式審判程序之旨，並聽取當
    事人、代理人、辯護人及輔佐人之意見後，裁定進行簡式審
    判程序；除簡式審判程序及簡易程序案件外，第一審應行合
    議審判；刑事訴訟法第二百七十三條之一第一項、第二百八
    十四條之一分別定有明文。本件被告甲○○所犯係死刑、無
    期徒刑、最輕本刑為三年以上有期徒刑或高等法院管轄第一
    審案件以外之罪，且於本院行準備程序時就被訴事實為有罪
    之陳述，經受命法官告知簡式審判程序之旨，並聽取公訴人
    、被告之意見後，本院合議庭認無不得或不宜改依簡式審判
    程序進行之處，經評議結果，裁定改由受命法官獨任行簡式
    審判程序，合先敘明。
二、訊據被告甲○○對於上開施用第一級毒品海洛因、第二級毒
    品甲基安非他命之犯行，均坦承不諱，且其先後於九十六年
    一月十六日、同年二月八日為警查獲後，經警分別採其尿液
    送驗，結果均呈嗎啡、甲基安非他命陽性反應，此有尿液代
    號與真實姓名對照認證單、詮昕科技股份有限公司濫用藥物
    尿液檢驗報告書各二紙在卷可稽；再九十六年一月十六日扣
    案之白粉九包，經送法務部調查局鑑定結果，除其中一包未
    發現海洛因成分外，其餘八包均含海洛因成分，海洛因合計
    淨重六點七九公克，空包裝總重三點六六公克，此有法務部
    調查局九十六年二月十日調科壹字第○九六二三○一一三八
    ○號鑑定書一紙在卷可佐，另九十六年二月八日扣案之白粉
    十三包，除其中一包未發現海洛因成分外，其餘十二包均含
    海洛因成分，海洛因合計淨重十點六四公克，空包裝總重八
    點三公克，亦有法務部調查局九十六年三月二十三日調科壹
    字第○九六二三○二五四三○號鑑定書一紙在卷可考，復有
    毒品初步檢驗報告書二紙、照片七幀附卷為證，以及第一級
    毒品海洛因二十包、第二級毒品甲基安非他命六包、糖粉二
    包、玻璃球吸食器一支、注射針筒三支扣案為憑，足徵被告
    之自白確與事實相符。又被告前因施用毒品案件，經本院以
    九十年度毒聲字第一三一三號裁定送觀察、勒戒後，認有繼
    續施用毒品之傾向，再經本院以九十年度毒聲字第二五六○
    號裁定送強制戒治，並於九十一年六月二十七日執行完畢，
    並經臺灣彰化地方法院檢察署檢察官以九十一年度戒毒偵字
    第六五一、六五二號為不起訴處分確定等情，有臺灣彰化地
    方法院檢察署刑案資料查註紀錄表及臺灣高等法院被告全國
    前案紀錄表各一份在卷可考。被告於九十一年六月二十七日
    強制戒治執行完畢釋放後，五年內再犯本件施用第一級毒品
    、第二級毒品犯行，依毒品危害防治條例第二十三條第二項
    規定，自應依法論科。本件事證明確，被告施用第一級毒品
    海洛因、第二級毒品甲基安非他命之犯行，均堪認定。
三、核被告所為，分別係犯毒品危害防制條例第十條第一項之施
    用第一級毒品罪、同條第二項之施用第二級毒品罪。被告為
    施用第一級毒品、第二級毒品，而持有各該級毒品，其持有
    之低度行為，應各為施用之高度行為所吸收，均不另論罪。
    再被告所犯上開四罪，係犯意各別、行為互殊，應予分論併
    罰。爰審酌被告曾因施用毒品經送觀察、勒戒、強制戒治後
    ，仍未能戒斷，再犯本案之罪，顯然未能善體國家設置觀察
    、勒戒機構，協助毒品施用者戒除毒癮之良法美意，及其犯
    罪之動機、目的、生活狀況、品行、所生危害，暨犯罪後坦
    承犯行，態度尚屬良好等一切情狀，分別量處如主文所示之
    刑，並定其應執行之刑。扣案之海洛因二十包（海洛因合計
    淨重十七點四三公克、空包裝總重十一點九六公克）、甲基
    安非他命六包（毛重合計十一點五公克），分別為毒品危害
    防制條例第二條第二項第一款、第二款所稱之第一級毒品、
    第二級毒品，均應依同條例第十八條第一項前段規定，沒收
    銷燬之。另扣案之白粉二包、注射針筒三支一支，均係被告
    所有、供其施用第一級毒品海洛所用之物，玻璃球吸食器一
    支，則係被告所有、供其施用第二級毒品甲基安非他命所用
    之物，此經被告供陳明確，均應依刑法第三十八條第一項第
    二款規定宣告沒收。
四、至於公訴意旨另稱：被告自九十五年一月某日起至九十六年
    二月八日止，除上開事實欄所載施用第一級毒品海洛因二次
    、施用第二級毒品甲基安非他命二次之犯行外，另有施用第
    一級毒品海洛因、第二級毒品甲基安非他命多次之犯行云云
    ；而公訴人認被告涉有上開之犯行，無非係以被告於偵查中
    供稱：伊自九十五年一月開始施用第一級毒品海洛因、第二
    級毒品甲基安非他命等語，作為主要論據。惟按被告或共犯
    之自白，不得作為有罪判決之唯一證據，仍應調查其他必要
    之證據，以察其是否與事實相符，刑事訴訟法第一百五十六
    條第二項定有明文。經查，被告此部份之供述，既無驗尿報
    告或其他證據可資佐證，按諸前揭規定，自難僅憑被告之自
    白逕認被告自九十五年一月某日起至九十六年二月八日止，
    另有施用第一級毒品海洛因、第二級毒品甲基安非他命多次
    之犯行，要屬不能證明被告此部分犯行，原應為無罪之諭知
    ，惟公訴人既認此部分與前開論罪科刑部分屬集合犯之包括
    一罪關係，爰不另為無罪之諭知，附此敘明。
據上論斷，應依刑事訴訟法第二百七十三條之一第一項、第二百
九十九條第一項前段，毒品危害防制條例第十條第一項、第二項
、第十八條第一項前段，刑法第十一條前段、第五十一條第五款
、第三十八條第一項第二款，判決如主文。
本案經檢察官陳茂亭到庭執行職務。
中　　華　　民　　國　　96　　年　　5 　　月　　9 　　日
　                  刑事第六庭  法  官  鄭舜元
以上正本證明與原本無異。
如不服本判決，應於判決送達後10日內，向本院提出上訴狀（須
附繕本）。
中　　華　　民　　國　　96　　年　　5 　　月　　11　　日
                                書記官  呂雅惠
附錄：論罪科刑法條：
毒品危害防制條例第十條：
施用第一級毒品者，處六月以上五年以下有期徒刑。
施用第二級毒品者，處三年以以下有期徒刑。
